【裁判字號】    96,訴,1670
【裁判日期】    980527
【裁判案由】    毒品危害防制條例等
【裁判全文】
臺灣臺北地方法院刑事判決              96年度訴字第1670號
公  訴  人  臺灣臺北地方法院檢察署檢察官
被      告  丁○○
                    （現另案於臺灣臺北監獄執行中）
選任辯護人  法律扶助律師  呂其昌律師
上列被告因毒品危害防制條例等案件，經檢察官提起公訴（96年
度偵字第2046號、第2077號），本院判決如下：
    主  文
丁○○成年人故意對少年販賣第三級毒品，共貳罪，各處有期徒
刑伍年陸月，犯罪所得之財物各新臺幣壹仟元均沒收，如全部或
一部不能沒收時，均以其財產抵償之；又販賣第三級毒品，共參
罪，各處有期徒刑伍年貳月，犯罪所得之財物各新臺幣壹仟元均
沒收，如全部或一部不能沒收時，均以其財產抵償之；又成年人
利用少年販賣第三級毒品，處有期徒刑伍年陸月，犯罪所得之財
物新臺幣捌佰元沒收，如全部或一部不能沒收時，以其財產抵償
之，扣案之門號0000000000號SIM卡壹枚、SONY ERICSSION手機
壹支均沒收；又共同行使偽造特許證，足以生損害於公眾，處有
期徒刑肆月，減為有期徒刑貳月，扣案偽造之立法院車輛識別證
壹張沒收。應執行有期徒刑拾伍年，犯罪所得之財物新臺幣伍仟
捌佰元均沒收，如全部或一部不能沒收時，以其財產抵償之，扣
案之門號0000000000號SIM卡壹枚、SONY ERICSSION手機壹支、
偽造之立法院車輛識別證壹張均沒收。
其他被訴部分無罪。
    事  實
一、丁○○（因傷害案件經法院判處有期徒刑3年確定，現在監
    執行，本件不構成累犯）係成年人，其明知愷他命（俗稱K
    他命）為毒品危害防制條例明令管制之第三級毒品，依法不
    得販賣，竟意圖營利，基於個別犯意，先後為下列販賣第三
    級毒品之行為：
    (一)丁○○在臺北縣永和市「TEMPO」舞廳內，結識少年朱○○（民國78年8月生，真實姓名年籍詳卷），得知朱○○
      當時為12歲以上未滿18歲之少年，仍於民國95年8月至同
      年11月間，在「TEMPO」舞廳內，以愷他命每小包新臺幣
      （下同）1000元之價格，販賣與少年朱○○，共計2次，
      所得財物共計2000元。
    (二)丁○○在「TEMPO」舞廳內結識戊○○，丁○○自95年9月
      17日起至同年11月初，在「TEMPO」舞廳內，以愷他命每
      小包1000元之價格，販賣予戊○○，共計3次，所得財物
      共計3000元。
    (三)於95年9月25日19時24分許，乙○○借用不知情友人庚○○所使用0000000000號門號手機，與丁○○所使用之0000
      000000號門號手機通話，欲向丁○○購買愷他命，兩人談
      妥1小包愷他命800元之交易條件後，丁○○乃利用不知情
      之少年蕭○○（民國78年8月生，真實姓名年籍詳卷，本
      件行為時係12歲以上未滿18歲之少年）至臺北縣新店市龍
      威撞球場外，遞交愷他命1小包與乙○○並收取800元之價
      金，蕭○○再將價金轉交予丁○○收受。
二、丁○○另與年籍不詳、綽號「阿超」之成年男子共同基於行
    使偽造特許證之犯意，由丁○○提供母親林玉女所有、車牌
    號碼為0077-EV號之自用小客車車號予「阿超」，由「阿超
    」在前已完成印有立法院建築圖樣與「立法院」、「95」、
    「車輛識別證」、「編號952832」等印刷字體及其上蓋有立
    法院總務處之鋼印的特許證上，據以登載「0077-EV」之車
    牌號碼，偽造完成後交給丁○○，由丁○○將該識別證放置
    在0077-EV號自用小客車之前擋風玻璃右側而行使之，冀圖
    警方臨檢時見該識別證時知難而退，足以生損害於立法院對
    於有關證件管理之正確性。嗣經警掌握線報，持本院核發之
    搜索票，於95年11月7日14時20分許，前往丁○○位於臺北
    縣深坑鄉○○路○段55巷28號2樓住處及前揭自小客車內搜索
    ，當場扣得丁○○所有供前揭一(三)所示聯絡販賣愷他命所用
    的SONY ERICSSION手機1支（搭載門號0000000000號SIM卡1
    枚）及偽造之立法院車輛識別證1張，始循線查獲上情。
三、案經臺北市政府警察局文山第一分局報告臺灣臺北地方法院
    檢察署檢察官偵查後起訴。
    理  由
一、程序事項：
  (一)、關於檢察官起訴書證據清單所提之證據資料，被告丁○○
      之辯護人對於證人朱○○、戊○○、乙○○、庚○○在警
      詢之供述，認屬於審判外之陳述不具證據能力，證人即少
      年蕭○○於偵訊之證述，認未經具結，就監聽譯文，認為
      未經依法核發監聽票，就扣案偽造之立法院車輛識別證1
      張，認為未經依法核發搜索票，而爭執此等供述、非供述
      證據之證據能力外，對於其餘證據資料之證據能力均不加
      以爭執，而本院審核其餘證據資料作成之情況，亦無不具
      證據能力之情形，則該等證據資料自有證據能力，合先敘
      明。
  (二)、按刑事訴訟法第159條第1項規定：「被告以外之人於審判
      外之言詞或書面陳述，除法律有規定者外，不得作為證據
      」；其立法本旨係以證人於審判外之言詞或書面陳述，屬
      於傳聞證據，此項證據，當事人無從直接對於原供述者加
      以詰問，以擔保其真實性，法院亦無從直接接觸證人而審
      酌其證言之憑信性，違背直接審理及言詞審理之原則，除
      具有必要性及信用性情況之除外者外，原則上不認其有容
      許性，自不具證據能力；至所謂具有必要性及信用性情況
      者，例如刑事訴訟法第159條之1至之5之情形，仍例外認
      其有證據能力，然此係指法院未於審判期日傳喚相關證人
      到庭，案件僅能依靠該等證人於審判外之陳述以為判斷之
      情形，始需就該等審判外供述證據嚴格依照刑事訴訟法第
      159條之1至之5所定要件一一檢視各該證人之供述，作為
      證據之資格。倘法院已經依據當事人聲請傳喚證人到庭接
      受檢辯雙方之交互詰問，則法院既已透過直接、言詞審理
      方式檢驗過該證人之前所為證述，當事人之反對詰問權已
      受到保障得以完全行使之情況下，該等審判外證據除有其
      他法定事由（例如：非基於國家公權力正當行使所取得或
      私人非法取得等，而有害公共利益，即以一般證據排除法
      則為判斷），應認該審判外供述已得透過審判程式之詰問
      檢驗，而取得作為證據之資格，此乃詰問權之補正所當然
      （最高法院94年度臺上字第2507號、95年度臺上字第2515
      號、96年度臺上字第1869號判決同此見解）。查，證人朱
      ○○、戊○○、乙○○、庚○○其後於本院審理時之陳述
      ，均明顯與先前在警詢中之陳述相左，而其等先前所為警
      詢中之陳述具有較可信之特別情況，且為證明犯罪事實存
      否所必要者（此部分詳後述），是依刑事訴訟法第159條
      之2規定，證人朱○○、戊○○、乙○○、庚○○於警詢
      中陳述，得為證據，且其等於本院審理時亦到庭作證，行
      交互詰問程序，已予被告詰問證人之權利，則本院經調查
      證據後取捨酌採，自得採其等警詢中陳述為被告論罪依據
      。至於少年蕭○○於偵查中檢察官訊問時之供述證言，依
      法應具結，而未命其具結，其此部分之證言依刑事訴訟法
      第158條之3之規定，不得作為證據。
  (三)、按偵查犯罪機關依法定程序監聽之錄音，如已依法踐行調
      查證據程序，非不可採為認定犯罪事實之基礎，此觀刑事
      訴訟法第165條之1第2項規定即明（最高法院93年度臺上
      字第6510號判決意旨參照）。查，本件對行動電話執行通
      訊監察，業經聲請臺灣臺北地方法院檢察署檢察官准許核
      發通訊監察書，有該通訊監察書影本（見本院卷第30頁）
      可按，而此通訊監察譯文之內容，亦確為受通訊監察人之
      對話，業據證人及被告於偵、審時自承在卷，依上開說明
      ，自有證據能力。又本件是員警掌握線報，持本院核發之
      搜索票，前往被告上開住處及前揭自小客車內搜索，當場
      扣得該偽造之立法院車輛識別證1張，有本院核發之搜索
      票影本（見本院卷第31頁）及警製搜索扣押筆錄、扣押物
      品目錄表、現場照片（見96年度偵字第2046號卷第15、16
      、18至21頁）可按，是本件搜索扣押於法定程序並無違背
      ，依此扣得之證物，自有證據能力。
二、訊據被告雖坦承認識乙○○、庚○○、少年蕭○○、朱○○
    等人，並曾與乙○○、朱○○有以手機聯繫，及提供車號向
    綽號「阿超」之人購買立法院車輛識別證等情，惟矢口否認
    有公訴意旨所指之犯行，辯稱：伊不認識戊○○，未曾賣愷
    他命與少年朱○○、戊○○，乙○○部分有互請過愷他命，
    沒有收代價；至於立法院車輛識別證，是綽號「阿超」的人
    說他朋友在立法院上班，有100張，1張5000元，問伊要不要
    ，說那是真的，伊看上面有統一編號才買，並不知道該識別
    證是偽造的云云。
三、然查：
  (一)、本件是員警掌握線報，經臺灣臺北地方法院檢察署檢察官
      依當時之通訊保障及監察法規定核發通訊監察書，對被告
      持用之前揭行動電話實施通訊監察，員警依監察而得之內
      容，認為證人朱○○、戊○○及乙○○有向被告購買毒品
      的行為，經通知證人朱○○、戊○○及乙○○到案後，其
      等就所施用毒品愷他命的來源確係向被告購買等情，則迭
      據證人朱○○、戊○○及乙○○於警詢中陳述明確如下：
      1.證人朱○○於警詢時證稱：伊有施用K他命的習慣，已
        有3、4個月之久，伊之前常跟朋友去永和市夜店（Temp
        o舞廳）玩，在那邊才認識丁○○，第一次是傅某主動
        提供K他命供伊等施用，問伊等以後如果還要用可以向
        他購買，伊是以1包1000元向他購買，自95年8、9月間
        迄今向他購買過有4、5次之多，1次買1000元左右，最
        近1次購買是在95年11月初，也都是在夜店內向他購買
        的等語。證人朱○○其後於偵查時更具結證稱：有向被
        告買過K他命，1包1000元，都是去「TEMPO」時買的，
        買過2、3次，時間不記得了，都是去那邊玩的時候等語
        （以上見96年度偵字第2077號卷第13至14、23至24頁）
        。
      2.證人戊○○於警詢時證稱：伊有施用K他命的習慣，已
        有3、4個月之久，伊之前常跟朋友去永和市夜店（Temp
        o舞廳）玩，在那邊才認識丁○○，第一次是傅某主動
        提供K他命供伊等施用，問伊等以後如果還要用可以向
        他購買，伊是以1包1000元向他購買，伊於今（95）年8
        月間迄今向他購買過有3、4次之多，1次買1000元左右
        ，最近1次購買是在11月初左右，也都是在夜店內向他
        購買的等語。證人戊○○其後於偵查時更具結證稱：（
        K 他命如何取得？）都是跟丁○○買的，（向丁○○買
        過幾次？）3次左右…如果伊去TEMPO玩，有看見丁○○
        就會向他買，（何時向他買？）至少4個月之前了等語
        （以上見96年度偵字第2077號卷第11至12、23至24頁）
        。
      3.證人乙○○於警詢時證稱：（妳是否於95年9月25日19
        時24分以庚○○之首機撥打丁○○之手機？所為何事？
        ）是的，伊要向丁○○購買「褲子」K他命，（你於電
        話中談到「你在哪兒？還有『褲子』嗎？」、「我要
        800」係何意思？）伊要向他買1包K他命，1包新臺幣
        800元，伊曾向丁○○購買過2次，在新店市龍威撞球場
        內向他購買，只向他購買過K他命…最後一次就是在95
        年9月25日向丁○○購買之後，即在庚○○新店市○○○路25巷18弄28號3樓住處與庚○○一起吸食…伊向丁○○購買毒品K他命，2次交付傅某都叫小弟己○○送過
        來給伊，伊都將錢交給己○○等語（見96年度偵字第20
        77號卷第6至7頁）。
      4.經警採集證人朱○○、戊○○及乙○○尿液送驗結果，
        確有施用過愷他命的陽性反應，有警製尿液檢體委驗單
        及臺灣尖端先進生技醫藥股份有限公司濫用藥物檢驗報
        告等件（見96年度偵字第2077號卷第34至41頁）附卷可
        稽。依證人朱○○、戊○○於警詢中所述，證人朱○○
        有借用證人戊○○的行動電話與被告聯繫購買毒品之事
        。觀諸卷附該次對話的監聽譯文內容：B（即證人朱○○）：我朱弟，你在哪裡？A（即被告）：深坑，B:那
        麼遠，你那邊有嗎？A:幾個？B:你身上剩多少A:4、5個
        吧，B:是「個的」，還是怎樣？A:是「一件」、「一件
        」的，B:是55、66這樣子裝的嗎？A:7 啦等語（見96年
        度偵字第2077號卷第15頁）。顯見證人朱○○、戊○○
        與被告確有過完成交易毒品交易之經驗，且均確為毒品
        買賣，所以證人朱○○才會再借用證人戊○○的行動電
        話撥打給被告，而被告看見該撥來的電話號碼，以及證
        人朱○○表明自己的身分後，被告才會毫不起疑，與之
        為前述談論有關購買毒品K他命之事。又證人乙○○前
        揭所述向友人庚○○借用行動電話向被告購買毒品K他
        命後，與友人庚○○一起分用乙情，亦據證人庚○○於
        警詢時證稱：當天是乙○○向伊借電話並撥打給丁○○
        向他購買K他命，要求丁○○將K他命送至龍威撞球場等
        語，於偵查中結稱：（95年9月25日乙○○借電話打給
        丁○○？）有，（當天有向丁○○買K他命？）就只有
        當天向傅某拿過一次，後來伊也與有乙○○一起施用等
        語（以上見96年度偵字第2077號卷第8至9、27頁）。而
        其後確係被告要少年蕭○○前來交付K他命與證人乙○○並收取款項等情，亦據證人蕭○○於偵查中結稱：（
        你有交付K他命給乙○○過？）有，1次，那是在新店龍
        威撞球場，（當時乙○○有給你錢？多少錢？）有，伊
        忘了，當時丁○○坐在伊車子後座睡覺，他就叫伊載他
        去那邊，到了之後，丁○○就從後座拿一包K他命給伊
        ，伊拿去給乙○○後，他交錢給伊，伊就拿去給丁○○
        等語屬實（見96年度偵字第2077號卷第45頁）。參以卷
        附該次對話的監聽譯文內容：B（即證人乙○○）：你
        在哪兒？還有「褲子」嗎？A（即被告）：木柵啊! 有
        啊！B:真的！那可以過去跟你拿嗎？還是你要拿過來？
        A:來啊！你在哪裡？B:我要去龍威那邊！你不能拿過來
        嗎？A:可以啊！B:啊，我要800喔等語（以上見96年度
        偵字第2077號卷第13至15頁），核與證人乙○○前揭警
        詢中所述撥打電話向被告談論購買毒品K他命等情相符
        。是綜上各情，在在足以佐證證人朱○○、戊○○及乙○○前揭所述向被告購買毒品K他命之事，確屬真實可
        採。
  (二)、被告雖以：與證人朱○○、戊○○及乙○○有嫌隙，才會
      在警詢及偵查中設詞誣陷伊，且證人在警詢中是受到員警
      的脅迫、誘導才對伊為不利之陳述等為由，否認證人朱○○、戊○○及乙○○前揭證述之真實性。而證人朱○○、
      戊○○及乙○○於本院審理時亦翻異上開陳述，均改稱未
      向被告購買毒品云云。然查：
      1.依被告於警詢及偵查中所述，不僅未曾提及與證人朱○○、戊○○及乙○○有何糾紛之事。參以證人證人朱○○、戊○○於警詢及偵、審中所述，與被告是在舞廳內
        結識，而依證人乙○○及庚○○於偵、審中所述，被告
        是證人乙○○的前男友。是以被告與證人間之親疏情形
        以觀，不僅難以想像證人有設詞誣陷被告之動機。況且
        ，若真如被告所稱與證人朱○○、戊○○及乙○○有嫌
        隙，何以證人在前揭撥打電話與被告談論毒品之事時，
        被告竟毫不起疑？又何以證人其後在本院審理時，竟會
        更異先前的陳述，而改為有利於被告之證述？是被告所
        稱與證人間有嫌隙、是證人設詞誣陷云云，無非是臨訟
        編織之詞，難以憑採。
      2.證人朱○○、戊○○及乙○○前揭警詢中之陳述，並未
        經員警為任何誘導或脅迫，業據證人朱○○、戊○○及
        乙○○於本院審理時證述在卷。參以證人即製作證人警
        詢筆錄之員警丙○○於本院準備程序時所述：（當時在
        問時，有無跟他們說是被告的事情？）沒有，當時是依
        照通聯譯文內容，是由被告的電話通聯紀錄得知戊○○
        有與被告通聯，戊○○到案時說他的手機是借給小朱（
        甲○○）使用等語（見本院卷第123頁）。可見證人朱
        ○○、戊○○及乙○○於警詢中之陳述，並未經過任何
        強暴、脅迫、詐欺、利誘等外力干擾，而係基於個人自
        由意識，且係甫經員警通知到案後，就通聯譯文內容為
        何而為的陳述，尚無時間思考如何匿、飾、增、減，亦
        無與被告勾串供詞之機會，動機較為純正，顯然具有較
        為可信之情況。雖證人朱○○、戊○○及乙○○於本院
        審理時翻異先前的陳述，並稱警詢中一時緊張，才會說
        是向被告購買毒品云云，然若非證人朱○○、戊○○及
        乙○○確有親身經歷向被告購買毒品之事，何以其等在
        到案經詢問施用毒品的來源，即不假思索的指出是向被
        告購得？況且，證人朱○○、戊○○及乙○○不僅就前
        揭通聯譯文所載與被告商談購買毒品之事，無法自圓其
        說，甚至於其後偵查時，均未曾提及因為一時緊張而陳
        述有誤之事，反而是在本院審理時與被告一同在庭作證
        時，竟就此情均為相同之陳述，顯見證人朱○○、戊○○及乙○○其後於本院審理時之證述，已經被告之影響
        而污染，自難執為有利於被告之認定。
  (三)、依卷附監聽譯文，有被告於95年9月18日與「長威」之通
      話內容談及被告要向「長威」買「褲子」（即愷他命之行
      話）時，雙方依買賣數量大小而有拿10、20時（應係10小
      包、20小包之意），價格為62、63（應係每包620元、630
      元之意），拿50時（應係50小包之意），價格為6（應係
      每包600元之意）（詳本院95年度聲搜字第1609號卷第26
      頁背面倒數第2欄），故以此認定被告之愷他命進貨價格
      為每小包600元至630元。則被告販賣給與證人朱○○、戊○○每小包1000元，販賣給證人乙○○每小包800元，被
      告自有從中賺有差價、據以營利之意圖至明。依卷內年籍
      ，被告於行為時係年滿20歲之成年人，而證人朱○○係78
      年8月生，證人蕭○○係78年8月生，均係12歲以上未滿18
      歲之少年，以被告均認識證人朱○○、蕭○○，可認被告
      得知其等是未滿18歲之少年。至於證人朱○○於警詢時稱
      ：向被告買過4、5次，卻於偵查時向檢察官稱：2、3次，
      所述次數有2至5次之差別，依有利於被告之認定，本院認
      定被告販賣毒品與證人朱○○的次數為2次。另因證人戊○○為77年9月17日生，而其所述向被告購買毒品的期間
      ，僅能略知梗概而無法確知，故本院就此部分亦從有利於
      被告之認定，認為本件行為時證人戊○○業已成年，故以
      此認定被告販賣毒品與證人戊○○之期間為95年9月17 日
      以後至同年11月初。
  (四)、被告有提供其母林玉女之車號0077-EV予綽號「阿超」之
      人製作扣案之偽造車輛識別證，此為被告所自承，並有扣
      案立法院車輛識別證1張在卷可證。被告雖辯稱不知是偽
      造云云，惟其明知其母林玉女之車號0077-EV之車輛非屬
      立法院之公務車輛，亦與立法委員之公務使用無關，且「
      阿超」之人又非在公務機關任職，竟可以購買該內容不實
      的停車特許證書，以一般人的經驗法則即可輕易判斷該車
      輛識別證是偽造而來，被告明知此情，卻仍向「阿超」之
      人購買，並提供車號讓其據以製作，其與阿超之人自有犯
      意聯絡及行為分擔至明。至於被告之辯護人辯稱被告並無
      行使該文書的行為云云，然以被告取得該車輛識別證後，
      即將之放置在擋風玻璃處，顯然就該特許證所表彰的內容
      對外有所主張，自已構成行使的行為。
  (五)、綜上所述，足證被告確有販賣愷他命共6次、金額計5800
      元與證人朱○○、戊○○，乙○○及共同行使特種證罪之
      事實，被告所辯無非係卸責之詞，不足採信。是本件事證
      明確，被告犯行堪以認定，應予依法論科。
四、論罪科刑：
  (一)、被告行為後，毒品危害防制條例第4條第3項規定於98年5
      月20日修正公布，98年5月22日生效，修正公布生效後之
      規定，除將原來得併科新臺幣5百萬元以下罰金之刑度提
      高為得併科新臺幣7百萬元以下罰金外，其餘並無修正，
      依刑法第2條第1項之規定，因修正後之規定未較有利於被
      告，自仍適用98年5月20日修正公布前之毒品危害防制條
      例第4條第3項規定處斷。
  (二)、按愷他命係毒品危害防制條例所規定之第三級毒品。是核
      被告上開事實一所為，均係犯毒品危害防制條例第4條第
      3項販賣第三級毒品罪，其中事實一(一)所示販賣與少年朱
      ○○、事實一(三)所示利用不知情的少年蕭○○犯之，均應
      依兒童及少年福利法第70條第1項前段之規定，加重其刑
      。按由毒品危害防制條例所定販賣毒品罪之構成要件，無
      從認定立法者本即預定犯罪本質必有數同種類行為反覆實
      行，則多次販賣毒品犯行應採一罪一罰始符立法意旨（最
      高法院96年度台上字第6048號判決參照）。是被告此部分
      所犯販賣毒品2次與少年朱○○、販賣毒品3次與證人戊○○、販賣毒品1次與證人乙○○，各罪間犯意各別，行為
      互殊，應予分論併罰。
  (三)、按立法院車輛識別證，係具有特許持有人在立法院停車場
      停車之性質，為特許證之一種。是核被告上開事實二所為
      ，係犯刑法第216條、第212條之行使偽造特許證罪。此部
      分偽造特許文證後加以行使之行為，其偽造之低度行為為
      行使之高度行為所吸收而不另論罪；被告與真實姓名年籍
      不詳綽號「阿超」之成年男子就偽造及行使特種文書罪部
      分（不包括「阿超」單獨偽造載有立法院總務處等字樣、
      立法院建築圖樣及蓋用鋼印之犯行）有犯意聯絡及行為分
      擔，均為共同正犯。
  (四)、被告所犯上開各罪，犯意各別，行為互殊，應予分論併罰
      。爰審酌：1.智識程度：被告係高中肄業之學歷，行為時
      無業：2.犯罪動機、目的與手段：以監聽譯文判斷被告為
      專業之愷他命供應者，並透過夜店、幫派之管道擴大其行
      銷網路，且以無償試吃之方式引誘夜店之少年施用愷他命
      ，待其上癮後，再販賣以獲取暴利（詳96年度偵字第2077
      號偵查卷第12頁、第14頁）；3.所生危害：被告明知毒品
      煙癮危害之烈，而販賣行為乃煙毒禍害之源，其源不斷，
      則流毒所及，非僅多數人之生命、身體受其侵害，且社會
      、國家之法益亦不能免，顯屬危害重大；4.犯後態度：被
      告於警詢、偵訊及本院審理時均未能坦承犯行，依卷內證
      據資料無從認定有悔意等一切情狀，分別量處如主文所示
      之刑。另本件被告之犯罪行為發生在96年4月24日以前，
      除販賣第三級毒品罪經本院宣告之有期徒刑在1年6月以上
      ，而有中華民國九十六年罪犯減刑條例第3條規定不予減
      刑之情形，而不予減刑外，被告行使偽造特許證之罪，應
      依該條例第2條第1項第3款、第7條第1項之規定，減其宣
      告刑2分之1，併依刑法第51條第5款之規定，定其應執行
      刑。
  (五)、被告各次販賣第三級毒品愷他命所得之財物，雖未扣案，
      仍應依毒品危害防制條例第19條第1項規定，在各該所犯
      罪下宣告沒收之，如全部或一部不能沒收時，以其財產抵
      償之。扣案之SONYERICSSION手機1支（搭載門號00000000
      00號SIM卡1枚，為被告所有並供己使用，業據被告於本院
      審理自承在卷，而該手機又係供前揭事實一(三)所示販賣毒
      品聯絡之用，業據認定如前，自應依毒品危害防制條例第
      19條第1項之規定，併在此部分所犯項下宣告沒收之。扣
      案偽造之立法院車輛識別證1張，既為被告所購得，核屬
      被告所有供此部分犯罪之用，爰依刑法第38條第1項第2款
      之規定，併予宣告沒收。至其上偽造之印文，因無積極證
      據證明就此部分犯行有所參與，已如前述，爰不併予宣告
      沒收。
五、無罪部分：
    公訴意旨認為被告前揭販賣第三級毒品愷他命與少年朱○○
    的次數是3次。然查，證人少年朱○○於警詢時證稱：伊是
    以1 包1000元向被告購買，自95年8、9月間迄今有4、5次，
    1次買1000元左右，最近1次購買是在95年11月初，都是在臺
    北縣永和市「TEMPO」舞廳內向被告購買。（詳96年度偵字
    第2077號偵查卷第14頁）於偵查時具結證稱：有向被告買過
    K他命，1包1000元，都是去「TEMPO」時買的，買過2、3 次
    。（詳96年度偵字第2077號偵查卷第23頁）其所述販賣次數
    有2至5次之差別，依「罪證有疑，利於被告」之法理，本院
    認定被告僅有2次各以一小包1000元之價格販賣愷他命予少
    年朱○○之行為，俱如前述。是公訴意旨認定被告另有第3
    次以一小包1000元之價格販賣愷他命予少年朱○○，此部分
    犯嫌尚屬不能證明，而販賣毒品各罪間又為獨立之一罪，又
    據認定如前，是此部分自應另為無罪諭知。
據上論斷，應依刑事訴訟法第299條第1項前段、第301條第1項，
98 年5月20日修正前毒品危害防制條例第4條第3項、第19條第1
項，兒童及少年福利法第70條第1項前段，刑法第2條第1項、第
11條、第28條、第38條第1項第2款、第216條、第212條、第51條
第5款、第9款，中華民國九十六年罪犯減刑條例第2條第1項第3
款、第7條第1項，判決如主文。
本案經檢察官申心蓓到庭執行職務。
中    華    民    國    98    年    5     月    27    日
                  刑事第十三庭審判長  法  官  許泰誠
                                      法  官  郭顏毓
                                      法  官  張文俊
以上正本證明與原本無異。
如不服本判決，應於收受送達後10日內，向本院提出上訴書狀，
並應敘述具體理由；其未敘述上訴理由者，應於上訴期間屆滿後
20日內向本院補提理由書（均須按他造當事人之人數附繕）「切
勿逕送上級法院」。
                                      書記官  陳鳳瀴
中    華    民    國    98    年    6     月     1    日
附錄本案論罪科刑法條全文：
毒品危害防制條例第4條
製造、運輸、販賣第一級毒品者，處死刑或無期徒刑；處無期徒
刑者，得併科新臺幣一千萬元以下罰金。
製造、運輸、販賣第二級毒品者，處無期徒刑或七年以上有期徒
刑，得併科新臺幣七百萬元以下罰金。
製造、運輸、販賣第三級毒品者，處五年以上有期徒刑，得併科
新臺幣五百萬元以下罰金。
製造、運輸、販賣第四級毒品者，處三年以上十年以下有期徒刑
，得併科新臺幣三百萬元以下罰金。
製造、運輸、販賣專供製造或施用毒品之器具者，處一年以上七
年以下有期徒刑，得併科新臺幣一百萬元以下罰金。
前五項之未遂犯罰之。
中華民國刑法第212條
（偽造變造特種文書罪）
偽造、變造護照、旅券、免許證、特許證及關於品行、能力服務
或其他相類之證書、介紹書，足以生損害於公眾或他人者，處1
年以下有期徒刑、拘役或3百元以下罰金。
中華民國刑法第216條
（行使偽造變造或登載不實之文書罪）
行使第210條至第215條之文書者，依偽造、變造文書或登載不實
事項或使登載不實事項之規定處斷。


司法院資訊處製作；財團法人民間司法改革基金會備份。
